臺灣高等法院高雄分院刑事判決　　　　 94年度上易字第338號
上　訴　人
即　被　告　乙○○
選任辯護人　林玉芬　律師
上列上訴人因業務過失傷害案件，不服臺灣高雄地方法院93年度
交易字第292 號中華民國94年1 月31日第一審判決（起訴案號：
臺灣高雄地方法院檢察署93年度偵字第22235 號），提起上訴，
本院判決如下：
    主  文
上訴駁回。
乙○○緩刑貳年。
    事  實
一、乙○○係金成工程有限公司（以下簡稱金成公司）所僱用之
    司機，負責堆高機駕駛操作工作，為從事駕駛業務之人，於
    民國93年5 月11日13時許，在高雄市前鎮區高雄港36號碼頭
    露置場鋼條堆置區，操作金成公司所有之堆高機從事堆置鋼
    條之業務時，理應注意有無其他人在場，以防止其操作堆高
    機發生意外而受有傷害，且當時並無不能注意之情事，其於
    堆置起12公尺長之鋼條1 批後，駕駛堆高機後退，準備將之
    堆放至卡車上時，因發現堆高機上之鋼條不整齊，乃欲駕駛
    堆高機前進以便將鋼條靠齊。此時適有受僱於高鋒裝卸公司
    而在場負責撿拾鋼條墊木之工人甲○○，見乙○○業已駕駛
    堆高機後退，亦疏未注意乙○○之作業情形，即趁隙至堆高
    機前方欲撿拾墊木，惟乙○○竟疏於注意車前狀況，貿然駕
    駛堆高機前進，致將甲○○左小腿夾在其所駕駛堆高機前方
    之鋼條與露置場靜置之鋼條中間，使甲○○因此受有左側近
    端脛腓骨開放性骨折併軟組織損傷之傷害。甲○○經送往高
    雄縣鳥松鄉之長庚紀念醫院急救，嗣因開放性骨折後細菌感
    染，於同年5 月22日接受左側膝上截肢手術，甲○○因而受
    有左下肢機能毀敗之重傷害。
二、案經甲○○訴由內政部警政署高雄港務警察局移送臺灣高雄
    地方法院檢察署檢察官偵查起訴，經原審適用簡式審判程序
    審理。
    理  由
一、本件上訴人即被告乙○○（下稱被告）所犯係死刑、無期徒
    刑、最輕本刑為3 年以上有期徒刑以外之罪，被告於本院準
    備程序及審理時就被訴事實為有罪之陳述，經審判長告知簡
    式審判程序之旨，並聽取公訴人及被告之意見後，當庭諭知
    進行簡式審判程序，合先敘明。
二、上揭事實業經被告於審理時坦承不諱，核與告訴人甲○○指
    述情形相符，而告訴人甲○○因之受有左側近端脛腓骨開放
    性骨折併軟組織損傷之傷害，因開放性骨折後細菌感染接受
    左側膝上截肢之手術，此有長庚紀念醫院診斷證明書1 紙、
    出院病歷摘要影本1 份、手術紀錄單影本2 紙及94年8 月8
    日（94）長庚院高字第4628 17 號函在卷為憑，復有36號碼
    頭工安意外現場平面示意圖1 紙、現場照片8 張在卷可稽。
    足徵被告之自白與事實相符。另被告於操作堆高機從事堆置
    鋼條之業務時，本理應注意有無其他人在場，以防止其操作
    堆高機發生意外而受有傷害，且當時並無不能注意之情事，
    竟於堆置起12公尺長之鋼條1 批，駕駛堆高機後退後，因堆
    高機上之鋼條不整齊，欲駕駛堆高機前進以便將鋼條靠齊時
    ，疏未注意堆高機前方適有甲○○正欲趨前撿拾鋼條墊木，
    仍駕駛堆高機前進，不慎將甲○○左小腿夾在其所駕駛堆高
    機前方之鋼條與露置場靜置之鋼條中間，使甲○○因此受有
    前揭傷害，並因開放性骨折後細菌感染而接受截肢手術，其
    有過失，至為明確。而告訴人所受前揭重傷害與被告之過失
    行為間，並具有相當因果關係，足堪認定。雖告訴人甲○○
    於趨前撿拾墊木之際亦疏未注意被告駕駛堆高機之操作情事
    ，亦同有過失，惟告訴人之過失亦無從解免被告應負之過失
    責任，僅此敘明。
三、按毀敗一肢以上之機能者，為重傷害，刑法第10條第4 項第
    4 款定有明文。告訴人甲○○受傷後因進行左下肢截肢手術
    ，其左肢機能亦因而毀敗，足認業已達於重傷害之程度。又
    被告係金成公司司機，從事於堆高機駕駛業務，此為被告所
    自承，則其於駕駛堆高機因過失而致人受有重傷，是核被告
    所為，係犯刑法第284 條第2 項後段之業務過失致重傷罪。
四、原判決認被告罪證明確，因而適用刑法第284 條第2 項後段
    、第41條第1 項前段，罰金罰鍰提高標準條例第1 條前段、
    第2 條規定，並審酌被告於犯後坦承犯行，態度良好，惟其
    業務上過失之行為，致告訴人受有左下肢截肢之重傷害，其
    犯罪所生損害嚴重，且迄今尚未與告訴人達成和解，賠償告
    訴人之損害，然告訴人明知被告正在駕駛堆高機堆置鋼條，
    竟貿然行至堆高機前方撿拾鋼條，致生意外，此經告訴人於
    警訊中供承在卷，是告訴人亦非無過失等一切情狀，量處有
    期徒刑5 月，並諭知易科罰金以300 元折算1 日。經核原判
    決認事用法，尚無不合，量刑亦屬允當。被告上訴意旨認原
    判決量刑過重，並無理由，應予駁回。
五、查被告前雖曾因竊盜罪，經原審法院判處有期徒刑6 月，緩
    刑4 年確定，現已緩刑期滿，其刑之宣告失其效力，等同未
    曾受有期刑徒刑以上刑之宣告，此有臺灣高等法院被告全國
    前案紀錄表1 份附卷可稽，此次係屬偶發過失犯，況被告是
    因受限於本身經濟狀況，以致未能與告訴人達成賠償之和解
    ，並非不願和解，已經告訴人於本院陳明，並同時表示願原
    諒被告，希望能諭知緩刑，給被告一個機會等語，被告經此
    論罪科刑之教訓，當知警惕，應無再犯之虞，本院認其所宣
    告之刑，以暫不執行為適當，爰併宣告緩刑2 年。
據上論斷，應依刑事訴訟法第368 條，刑法第74條第1 款，判決
如主文。
本案經檢察官陳國全到庭執行職務。
中　　華　　民　　國　　94　　年　　9 　　月　　7 　　日
                  刑事第七庭    審判長法  官  莊飛宗
                                      法  官  曾逸誠
                                      法  官  黃三友
以上正本證明與原本無異。
不得上訴。
中　　華　　民　　國　　94　　年　　9 　　月　　8 　　日
　　　　　　　　　　　　　　　　　　　書記官  黃玉珠
附錄本件判決論罪科刑法條：
刑法第284 條第2 項：
從事業務之人，因業務上之過失傷害人者，處1 年以下有期徒刑
、拘役或1,000 元以下罰金，致重傷者，處3 年以下有期徒刑、
拘役或2,000元以下罰金。
